臺灣高等法院刑事判決　　　　　　　　　　　　　九十二年度上訴字第四六六二號
　　上　訴　人　臺灣臺北地方法院檢察署檢察官
　　上　訴　人
　　即　被　告　甲○○
　　被　　　告　乙○○
右上訴人因被告違反著作權法案件，不服臺灣臺北地方法院九十二年度易字第一八０
六號，中華民國九十二年十一月二十六日第一審判決（起訴案號：臺灣臺北地方法院
檢察署九十一年度偵字第一七一九一號）提起上訴，本院判決如左：
    主  文
上訴駁回。
甲○○緩刑貳年。
    事實及理由
一、本案經本院審理結果，認第一審判決以上訴人即被告甲○○意圖營利而重製光碟
    之方法侵害他人之著作權，處有期徒刑伍月，並諭知如易科罰金以參佰元折算壹
    日，含「法老王─樂透彩分析組合投注工具」電腦程式之光碟參仟片均沒收，經
    核認事用法，俱無不當，量刑亦屬妥適；另就被告乙○○部分，原審以不能證明
　　其犯罪而諭知無罪，經核亦無不合；均應予維持，並引用第一審判決書所記載之
　  事實、理由及證據。（如附件）
二、檢察官對被告乙○○上訴意旨略以：被告乙○○自承於「樂透中獎不求人」書籍
    出版前，確實曾與甲○○商討隨書附贈光碟一事，書籍內容亦是下載嘉揚公司網
    站之「法老王—彩券分析組合運氣遊戲」試用版並將使用心得撰寫於前揭書籍，
    則被告於該書出版前，即已知悉若欲使用該軟體必須取得嘉揚公司之合法授權，
    且該光碟之附加價值，亦較高於單獨出版書籍，況乙○○所提出與甲○○間聯繫
    之電子郵件資料，是否屬實，並非無疑，縱或屬實，亦僅能證明被告曾提醒甲○
    ○注意著作權之取得，尚未能逕免除被告應向告訴人取得合法授權之義務，原審
    認事用法自有不當等語。
三、惟查，被告乙○○固坦承「樂透中獎不求人」一書為其所著，並知悉知城公司將
    隨書販售重製有告訴人上開電腦程式著作之光碟以為行銷手段，但辯稱伊不知道
    最後實際上未獲得嘉揚公司之授權，而被告甲○○於原審審理時亦證稱：出書之
    前乙○○曾要求伊要向嘉揚公司取得授權，伊答應由伊負責聯絡，乙○○並不知
    伊最後並未獲取嘉揚公司之授權等語，又有雙方聯繫之電子郵件、編著書版稅合
    約書等附卷足憑，顯見被告依約交稿後，即由知城公司負責書籍之出版、發行、
    印製、銷售，復況被告並無自證無罪之義務，原審以尚無其他積極證據證明被告
    有意圖營利重製上開著作物之行為，因而為無罪之諭知，並無不合，檢察官仍以
    前揭情詞，執為上訴，指摘原判決不當，尚無理由，應予駁回。
四、被告甲○○上訴意旨認原判決量刑過重云云。經查：依著作權法第九十一條規定
    ，意圖營利而以重製之方法侵害他人之著作財產權者，法定刑為五年以下有期徒
    刑、拘役，或併科新臺幣二十萬元以上二百萬元以下罰金，原判決已審酌其剽竊
    他人辛勤之精神活動成果，惟素行尚佳，應係一思失慮致罹刑章，事後坦承犯行
    ，態度良好等一切情狀，量處有期徒刑五月，並諭知如易科罰金之折算標準，並
    無過重情事，被告上訴為無理由，應予駁回。
五、惟被告甲○○嗣與告訴人成立民事賠償和解，有協議書附卷可稽，其未曾受有期
    徒刑以上刑之宣告，有本院被告全國前案紀錄表附卷可憑，經此偵審程序，應知
    警惕，信無再犯之虞。本院綜合被告犯罪情狀，認其所受宣告之刑以暫不執行為
    適當，爰併諭知緩刑，以勵自新。
據上論斷，應依刑事訴訟法第三百六十八條、第三百七十三條，刑法第七十四條第一
款判決如主文。
本案經檢察官朱兆民到庭執行職務。
中　　　華　　　民　　　國　　九十三　　年　　　三　　　月　　　四　　　日
                              臺灣高等法院刑事第八庭
                                  審判長法  官  陳  祐　治
                                        法  官　王  炳  梁
                                        法  官  陳　晴　教
右正本證明與原本無異。
如不服本判決，應於收受送達後十日內向本院提出上訴書狀，其未敘述上訴之理由者
並得於提起上訴後十日內向本院補提理由書（均須按他造當事人之人數附繕本）。
                                        書記官　郭　台　發
中　　　華　　　民　　　國　　九十三　　年　　　三　　　月　　　五　　　日
